

# Sitraka RAMIALISON

- +26134 6825756
- Lot A27 TER Ambohitrarahaba,101 Antananarivo, Madagascar
- sisihramialison@gmail.com
- Permis B
- Passport valide
- Nationalité Malgache

# **FORMATION**

LICENCE en Commerce international IFAGI Ambatomitsangana, Antananarivo 2016 – 2019

#### **BACCALAUREAT SERIE A2**

Lycée Nartah. Ambohitrarahaba 2015

# **LANGUES**

- ✓ Malagasy :Langue matérnelle
- ✓ Français :bilingue
- ✓ Anglais :intérmediaire

# **QUALITES**

- √ Fiable et sérieuse
- ✓ Organisée
- ✓ Sociable

#### **PROFIL**

Agent commercial, freelancer et autodidacte. Avec plus de 3 ans d'expérience dans le domaine de la télévente, je suis capable de montrer aux clients les meilleurs facettes qu'un produit pourrait avoir. De plus, j'ai pu développer mon sens de l'écoute, la patience, et l'organisation en étant indépendante.

## **EXPERIENCE PROFESSIONNELLE**

#### ESAN'ANDRO | Chargée clientèle sénior

Novembre 2021 - aujourd'hui

- Prise des commandes B2B, B2C, B2B2C
- Création bon de commande et facturation sur Odoo
- Chargée des plannings coursier et agents
- Prospection et vente directement
- Réception appel entrant

#### GLOBALSTOCK | Agent Commercial

Mai2020 - Octobre 2020

- Placement de produit sur ebay et amazon
- Service après vente (SAV)
- Téléprospection

#### CHRONO ASSUR| Télévendeuse professionnelle

Avril2019 - Fev. 2020

- Télévente Assurance et Mutuelle
- Prise de rendez-vous pour isolation à 1 Euro
- Télévente Fibre Optique de TELYO

#### TFC ANALAMAHITSY| Télévendeuse professionnelle

Nov. 2018 - Mars 2019

- Télévente produits cosmétiques
- Prise de rendez-vous

## CALL CENTER AMBOHITRARAHABA|Service Clientèle

Janv. 2018-Sept 2018

- Réception d'appel client

## COMPETENCES

MS Office	Télévente
Internet	Réseaux sociaux
Relation client	

#### CENTRES D'INTERET

Lecture e-book, natation, Chant

Je déclare, sur l'honneur, l'exactitude des renseignements ci-dessus.